Inventaris van de archieven van de heerlijkheden Oost- en West-Barendrecht en Carnisse tot het jaar 1850
Nationaal Archief, Den Haag
- Stukken behoorende tot het archief der heerlijkheid Oost-Barendrecht., A.
  - Stukken betreffende het recht van visscherij., V.
    - Huurcedullen van de visscherij en zalmsteek onder Oost-Barendrecht., 1618-1791; 76; 24 stukken
      Niet raadpleegbaar
    - Stukken betreffende een proces tussen den heer van Oost-Barendrecht en Cornelis van der Mijle, heer van Dubbeldam, over de visscherij het Borgerveer., 1625-1628; 77; 7 dossiers
      (Reg. no. 32 en 44)
      32. 1487 September 21.
      Johan, heer van Wassenaer, van Catwijck, van Voorschoten en burggraaf van Leyden beleent Pieter Dammas' zoon met de vogelarij en visscherij van zijn land in de heerlijkheid Oost-Barendrecht.
      Opten XXIen dach Septembris int jaer veerthienhondert seven ende tachtich.
      Afschrift in Inv. no. 77.
      44. 1526 maart.
      Schepenen van Dordrecht oorkonden, dat de erfgenamen van Pieter Dammas' zoon, burgemeester van Dordrecht, voor hen verschenen zijn ter verdeeling der erfenis, waarbij Cornelia Aert Kernstens, weduwe van Pieter Dammas' zoon gekregen heeft de helft van de uiterlanden en aanwassen, die hij had in Oost-Barendrecht, West-Barendrecht, Carnisse, Veerenambacht, Wassenaersambacht en daaromtrent.
      Duysent vijffhondert ses ende twintich op den ...... dach van Meerte.
      Afschrift van een extract uit den origineelen vertichtingsbrief in Inv. no. 77.
    - Requesten van den heer van Oost-Barendrecht en dijkgraven en hoogheemraden van Oost- en West-Barendrecht en Carnisse, om dispensatie van het verbod zalmsteken te zetten. Met gunstige beschikking van Gecommitterde Raden, en copie van het request en verklaring van den landmeter., 1773-1774; 78; 4 stukken
    - Verzoek van den heer van Oost-Barendrecht aan den opperjagermeester van het koninkrijk Holland tot registratie van de visscherijen behoorende tot de heerlijkheid. Copie. Met gunstige beschikking., 1809; 79; 2 stukken
    - Acte, waarbij de Secretaris van Staat voor de Binnenlandsche Zaken den heer van Oost-Barendrecht herstelt in het bezit zijner visscherijen., 1814; 80; 1 stuk
  - Stukken betreffende het veerrecht., VI.
    - Huurcedullen van de veren van Oost-Barendrecht., 1698-1790; 81; 15 stukken
    - Processtukken betreffende een geschil tussen den heer van Oost-Barendrecht en een inwoner van Barendrecht over het veer van Barendrecht en een inwoner van Barendrecht over het veer van Barendrecht op Heinenoord., 1701-1746 (?); 82; 4 stukken
  - Stukken betreffende het recht van vogelarij., VII.
    - Huurcedullen van de vogelarij van Oost-Barendrecht, verhuurd door den heer der heerlijkheid., 1629 en 1700; 83-84; 1 charter en 1 stuk
      - 1629, charter, 83
      - 1700, stuk, 84
  - Stukken betreffende het tiendrecht., VIII.
    - Verleibrieven van het derde deel der tienden van Barendrecht., 1264 en 1328; 85.1, 85.2; 2 charters
      (Reg. nos. 1 en 12.)
      - 1328, 85.1
        12 1328 Mei 24.
        Ghernant van Calinghem, abt van Sinte Pouwels te Utrecht, beleent met het derde deel van de tienden te Berendrecht, opgedragen door heer Diederic van Reyde, ridder, en gelegen in het gerecht van Johan here Gillys' zoon, diens oudsten zoon Gillys, op voorwaarde, dat deze bij den dood van zijn vader het leen weer opdragen zal, waarmee dan zijn oudste broeder of een zijner naaste erfgenamen beleend zal worden.
        Dusent drihondert achte ende twintich des Dinsedaghes na Pincterdaghes.
        Oorspr. (Inv. no. 85.1). Met rest van het zegel van den abt in groene was
        Afschrift in (Inv. no. 112) fol 20r.
      - 1264, 85.2
        1 1264 Februari 18.
        Abt en convent van S. Paulus in Traiectum beleenen Theodericus de Reden met het derde deel van de tienden in Berendrech in het ambacht van Theodericus, waarvan het secundaire deel aan Nicholaus de Berendrech behoort, maar behouden aan zich de smaltienden en het patronaatsrecht van de te stichten kerk, waarvoor Theodericus de bijbehoorende goederen en tienden aan het bestuur van den abt overdraagt, terwijl hij voor zich en zijn nakomelingen van alle rechten op die goederen afstand doet.
        Datum anno Domini Mo ducentesimo sexagesimo quarto duodecimo Kal. Marcii.
        Oorspr. (Inv. no. 85.2).Met geschonden zegel van den abt in groene was; met contrazegel. Het zegel van het convent verloren.
    - Verleibrieven van de smaltienden van Barendrecht en Carnisse., 1327 en 1342; 86.1, 86.2; 2 charters
      (Reg. nos. 11 en 17.)
      - 1327, 86.1
        11 1327 December 12.
        Gheernant van Kalinchem, abt van Sente Pouwels te Utrecht, beleent Jan heren Gillys' zoon, poorter in Dordrecht, met de smaltienden onder Berendrecht en Karnisse, waarmee zijn voorganger Henric hem al beleend had.
        Dusent driehondert ende seven ende twintich op den Saterdach na onser vrouwen dach verholen.
        Oorspr. (Inv. no. 86.1). Met rest van het zegel van den abt in groene was
        Afschrift in (Inv. no. 112) fol 19r.
      - 1342, 86.2
        17 1342 October 12.
        Herman Wolf, abt van Sinte Pouwels te Utrecht, beleent jonkvrouw Machteld Gylys heren Jans zoon dochter met de smaltienden in Berendrecht en Karnisse, zooals haar vader die in leen gehad heeft.
        Dertienhondert ende twe ende viertich des Saterdaghes na Sinte Victoers dach..
        Oorspr. (Inv. no. 86.2). Met rest van het zegel van den abt in groene was
        Afschrift in (Inv. no. 112) fol 20v.
    - Verleibrief van de tienden in Barendrecht en Carnisse., 1361; 87; 1 charter
      (Reg. no. 21.)
      21. 1361 september 7.
      Johan van Oene, abt van Sinte Pouwels te Utrecht, beleent heer Dyderic van Wassenaer, burggraaf van Leyden, als woogd van zijn vrouw Mechteld met alle tieden, groot en klein, in Berendrecht en Karnesse, welke Mechteld's vader in leen heeft gehad, bij haar dood door haar nakomelingen te verzoeken met dubbele heergewaden.
      Dusent dryehondert een ende tsestich op onser vrouwen avond nativitatis.
      1. Oorspr. Inv. no. 87. Met geschonden zegel van den abt in groene was.
      2. Afschrift in Inv. no. 112, fol. 22 vo.
    - Verleibrieven van de tienden van Barendrecht., 1486, 1516, 1525 en 1545; 88, 88.2, 88.3; 4 charters
      (Reg. nos. 30, 39, 42, 46.)
      - 1486, 1545, 88
        (regest no. 30) (regest no. 46)
        30 1486 juli 20.
        De abt van Sinte Pouwels te Utrecht beleent Johan, heer van Wassenaer, van Catwijck, van Voorscoeten en burggraaf van Leyden, met de koren- en smaltienden van Barendrecht, die ongeveer 60 jaar onbedijkt hebben gelegen en nu weer bedijkt zijn.
        Dusent vierhondert ses ende tachtentich opten twintichsten dach in Julio.
        Oorspr. (Inv. no. 88). Het zegel van de abt verloren.
        Afschrift in Inv. no. 11, fol. 23r.
        46 1545 October 25.
        Gheryt van der Nyekerck, abt van S. Pauwels te Utrecht, beleent Philips van Ligne, heer tot Wassenaer, burggraaf van Leyden etc., met de koren- en smaltienden, groot en klein, van Barendrecht, zooals zijn moeder Maria van Wassenaer die in leen heeft gehad.
        Duysent vijffhondert vyve ende veertich opten vive ende twyntichsten dach van Octobri.
        Oorspr. (Inv. no. 88). Met rest van het zegel van den abt in roode was.
        Afschrift in Inv. no. 112, fol. 24r.
      - 1516, 88.2
        (regest no. 39)
        39 1516 April 8.
        Willem van Nyerkercke, abt van Sinte Pouwels te Utrecht, beleent Johan van Wassenaere, burggraaf van Leyden, met de koren- en smaltienden, groot en klein, van Barendrecht, zooals zijn vader Johan van Wassenare etc. die in leen heeft gehad.
        Duysent vijfhonderd ende sestien opten achten dach van Aprill.
        Oorspr. (Inv. no. 88.2). Met het geschonden zegel van den abt in roode was.
        Afschrift in Inv. no. 112, fol. 23r.
      - 1525, 88.3
        (regest no. 42)
        42 1525 Mei 19.
        Matheus van Goch, abt van Sinte Pouwell binnen Utrecht, beleent Josyne van Egmondt, vrouwe van Wassenaer, burggravin van Leyden etc., weduwe van Johan van Wassenaer, ten behoeve van haar dochter Maria van Wassenaer met de koren- en smaltienden, groot en klein, van Barendrecht tot een onversterfelijk erfleen.
        Dusent vijffhondert vijff ende twyntich den negenthienden dach van Mey.
        Oorspr. (Inv. no. 88.3). Met het geschonden zegel van den abt in roode was.
        Afschrift in Inv. no. 112, fol. 23v.
    - Beschikking waarbij de pauselijk kapelaan en auditor de kosten van het proces over het geschil van de koren- en smaltienden van Barendrecht en Carnisse vaststelt en Johannes van der Does veroordeelt deze te betalen, met aanhangend een uitvoeringsbesluit van het Hof van Holland voor de vrouwe van Wassenaar uit 1502., 1501-1502; 88A.1, 88A.2; 1 stuk en 1 (aangehecht) charter
      (Reg. no. 37a en 37b)
      - 1501, 88A.1
        37a 1501 december 1.
        Peterus de Accolitis u.j.d., pauselijk kapelaan en auditor, stelt, gezien het verzoekschrift van Johannes van der Does en de pauselijke beschikking daarop, gezien de definitieve sententie van Hieronimus de Porcharius, pauselijk auditor, gezien het verzoek om appèl hiertegen, eveneens van Johannes van der does, met pauselijke beschikking, en gezien tenslotte het verzoekschrift van de tegenstanders Johannes de Wassenaer, ridder, Jacobus de Menebecke en Elizabetha de Loen, vrouwe van Morkercken, met pauselijke beschikking, alles betreffende een geschil over het bezit van de koren- en smaltienden van Oost- en West-Barendrecht en Carnisse, de kosten van dit proces vast en veroordeelt Johannes van der Does deze te betalen.
        Sub anno a navitatie domini millesimo quingentesimo primo indictione quarta die vero mercurri prima Mensis decembris pontificatus prefati sancitissimi christo patris et domini Alexandri divina providentia pape sexti anno decimo.
        In een notarieel instrument van notari Regnerus Regneri Overhoff (Inv. no. 88A.1).Met de resten van het zegel van Petrus de Accolitis in rode was en de signatuur van de notaris.
        Hieraan is gehecht het charter van 1502 oktober 14 (reg. no. 37b).
      - 1502, 88A.2
        37B 1502 oktober 14.
        Het Hof van Holland geeft aan de vrouwe van Wassenaer toestemming het vonnis, genoemd in reg.no. 37a ten uitvoer te leggen.
        Aldus gedaen upten dach ende jair als boven (den XIIIIen dach van october anno vijfthienhonderd ende twee)
        Oorspr. (Inv. no. 88A.2). Met de handtekening van de secretaris mr. Vranck van Messe
        Gehecht aan het charter van 1501 december 1 (reg. no. 37a).
    - Verklaring van den abt der St.-Paulusabdij te Utrecht, dat vrouwe Josyne van Egmond de koren- en smaltienden van Barendrecht in leen heeft gevraagd van de abdij., 1525; 89; 1 charter
      (Reg. no. 41.)
      41. 1525 mei 19.
      Matheus van Goch, abt van Sinte Pouwell te Utrecht, oorkondt, daar sommigen zijn recht in twijfel trekken, dat Josyne van Egmondt, vrouwe van Wassenaer etc., de koren- en smaltienden van Barendrecht van de abdij in leen gevraagd heeft. zonder iemands recht daarbij te willen benadeelen.
      Duysent vijffhondert vijff ende twyntich den negenthienden dach van Mey.
      1. Oorspr. Inv. no. 89. Het zegel van den abt verloren.
      2. Afschrift in Inv. no. 112, fol. 23 vo.
    - Staat van de tienden, nakoop enz. van Oost-Barendrecht., 1605; 90; 1 stuk
    - Blookcedullen van de koren-, vlas- en zaadtienden van Oost-Barendrecht., 1625-1809; 91; 113 stukken
    - Pachtconditiën voor de tienden van Oost-Barendrecht., 1633-1700; 92; 5 stukken
    - Restantenlijst van de tienden van Oost- en West-Barendrecht., 1648; 93; 1 stuk
    - Stukken betreffende een geschil tussen de ingelanden van den Zuidpolder en de heeren van Oost- en West-Barendrecht en Carnnisse over de tienden., 1651-1654; 94; 4 stukken
    - Aanteekening over de ontvangst van de tienden van Oost-Barendrecht., 1654; 95; 1 stuk
    - Quitanties van schout en gerecht van Oost-Barendrecht voor ontvangst van salaris wegens het blooken en overstaan der tiendverpachting., 1698-1747; 96; 28 stukken
    - Memorie van afrekening over de tienden van Oost-Barendrecht, tussen den heer en zijn rentmeester., 1811; 97; 1 stuk
    - Staat van opbrengst der tienden in Oost- en West-Barendrecht, Carnisse, Charlois, Oost- en West-IJselmonde., 1829-1838; 98; 1 stuk
    - Getuigenis van eenige inwoners van Oost-Barendrecht, dat een zeker huis, waarop IJselmonde in zake der tienden aanspraak maakt, aan de heerlijkheid Oost-Barendrecht behoort., 1558; 99; 1 stuk
      (Reg. no. 51.)
      51. 1558 april 13.
      Schout, heemraden en eenige inwoners van Oost-Barendrecht getuigen, dat het huis van Gerit Ariens zoon, dat vroeger in IJsselmonde lag, na de overstrooming 6 jaar geleden, verplaatst is en nu onder Oost-Barendrecht behoort.
      Duysent vijffhondert acht ende vijftich den XIIIen Aprilis.
      Oorspr. (Inv. no. 99). Met opgedrukt zegel van een der heemraden; dat van den schout en een heemraad verloren.
    - Advies van een rechtsgeleerde over de inning der tienden., 1630; 100; 1 stuk
    - Brief van den schout aan den heer van Oost-Barendrecht over de inning der tienden., 1657; 101; 1 stuk
    - Volmacht voor den gerechtsbode om bij een inwoner van Oost-Barendrecht het tiend te gaan opeischen. Met verslag hierover., 1750; 102; 1 stuk
  - Kaarten., IX.
    - Kaart van Oost-Barendrecht met onderhoorige landen, gemaakt door Abel de Vries., 1698; ---; 1 stuk
      Voorheen inv. nr. 103, aan te vragen als nummer toegang 4.BAF, inv. nr. 103
    - Kaart van Oost- en West-Barendrecht en Carnisse van 1625, gemaakt door J. Simonssoen Indervelde. Copie., 1698; ---; 1 stuk
      Voorheen inv. nr. 104, aan te vragen als nummer toegang 4.BAF, inv. nr. 104
    - Kaart van de Oude Maas tussen Barendrecht en Heinenoord, gemaakt door Jan Spoors in 1650; bijgewerkt in 1662. Copie., 1715; ---; 1 stuk
      Voorheen inv. nr. 105, aan te vragen als nummer toegang 4.BAF, inv. nr. 105
    - Kaart van Oost- en West-Barendrecht en Carnisse, gemaakt door Abel de Vries., 1698; ---; 1 stuk
      Voorheen inv. nr. 106, aan te vragen als nummer toegang 4.BAF, inv. nr. 106
    - Kaart van Oost- en West-Barendrecht en Carnisse, gecopieerd in 1699 door Abel de Vries naar kaarten van J Symonsz. Indervelde (1625), van Abr. de Gelder (1655), van M. van Nispen (1697) en van Ab. de Vries (1698)., ---; 1 stuk
      Voorheen inv. nr. 107, aan te vragen als nummer toegang 4.BAF, inv. nr. 107
    - Kaart van de grensscheiding tussen Oost-Barendrecht en Heerjansdam., 1753; ---; 1 stuk
      Wellicht een copie van een kaart van 1698.
      Voorheen inv. nr. 108, aan te vragen als nummer toegang 4.BAF, inv. nr. 108
    - Kaart van de gorzen van Oost-Barendrecth, gemaakt door M. de Vries., 1746; ---; 1 stuk
      Voorheen inv. nr. 109, aan te vragen als nummer toegang 4.BAF, inv. nr. 109
    - Kaart van de Barendrechten en Carnisse, overgelegd in het proces tussen Cornelis van Beveren en den heer van Pendrecht, gemaakt vóór 1643 door Pieter Sluyter. Copie van een copie., 1787; ---; 1 stuk
      Voorheen inv. nr. 110, aan te vragen als nummer toegang 4.BAF, inv. nr. 110
    - Kaart van het eiland IJselmonde., (19de eeuw.); ---; 1 stuk
      Voorheen inv. nr. 110A, aan te vragen als nummer toegang 4.BAF, inv. nr. 110A
  - Stukken, behoorende tot het archief van Oost-Barendrecht, maar niet tot een bepaalde afdeeling behoorende., X.
    - Kleurenteekening van het wapen van Oost-Barendrecht., 1615; 111; 1 stuk
    - Register van afschriften van stukken, behoorende tot het archief van Oost-Barendrecht, aangelegd door Nicolaas van der Dussen, heer dier heerlijkheid., (c. 1690.); 112; 1 deel
      2. 1273 mei 6.
      Daniël van der Merwede oorkondt van den abt van S. Paulus in Traiectum het derde deel van de tienden, die deze in Daniels ambacht Kernisse heeft, in leen ontvangen te hebben, tegen belofte om aan het innen van het overige ? deel en het collatierecht van den abt niets in den weg te zullen leggen.
      Anno Domini ducentesimo septuagesimo tertio sabbato post inventionem sancte crucis.
      Afschrift in Inv. no. 112, fol. 22vo.
      3. 1311 mei 30
      Geraerdt, heer van Hoorne, van Altena en van Perweys, oorkondt, dat heer Diederick van Rieden en Jan Clauwers zoone van Barendrecht het ambacht van Barendrecht van hem in leen hebben, begrensd door IJsselmonde, Riederambacht en Heer-Damasambacht, op de wijze als onlangs wettelijk is vastgesteld.
      Dusent driehondert ende elf in Pinxterdage.
      Afschrift in Inv. no. 112, fol. 9 ro.
      6. 1320 September 16.
      Leenmannen van Gijsbrecht 1), heer van Hoorne, van Altena, van Perveys en van Herlaer, oorkonden, dat Diederich, heer van Riede, opgedragen heeft aan heer Geerade voornoemd het ambacht van Barendrecht, gelegen tusschen Jan-Clauwerszoonsambacht en het ambacht van Riede, en al het andere goed, dat hij van hem in leen hield.
      MCCC en twintich op Sinte Lambrechts avont.
      1) lees: Geraerdt.
      9. 1324 Augustus 25.
      Willem, graaf van Henegouwen etc., pacht met toestemming van zijn neef Johann van Diest, bisschop van Utrecht, voor eeuwig van abt en convent van S. Pouwels te Utrecht al hun goed in Swindrecht en Heer-Heyenland 1) en in het land tusschen de Merwede en de Dubbel, strekkende tot Barendrecht, en tusschen Ryderwaert en Dordrecht, met alle rechten, er aan verbonden, voor 100 pond zwarte tournoysen.
      MCCC. XXIIII des andere daegs na Sinte Bartholomeus' dage.
      Afschrift in Inv. no. 112, fol. 21 vo.
      1) In margine: nu Heerjansdam.
      19. 1357 augustus 3.
      Daniel van der Merwede, ridder, en Margriet van Steyne, zijn vrouw, oorkonden, dat zij van abt en convent van Sinte Pouwels te Utrecht de korentienden van Barendrecht en Kernisse, zoolang als zij zelf en hun oudste zoon of dochter leven, gepacht hebben.
      Duysent driehondert seven en vijftich, des Donredaeghs nae Sinte Peters dach ad vincula.
      Afschrift in Inv. no. 112, fol. 21 ro.
      20. 1361 juli 26.
      Jan van Oen, abt van S. Pouwels te Utrecht, beleent heer Jan van Rosendael, ridder, met de tienden in Oost-Barendrecht, welk ambacht aan den heer van Wassenaer behoort, in West-Barendrecht, ook genoemd Clawaerts ambacht van den Poel, en in heer Daniels ambacht van de Merwede, dat men noemt Carnesse.
      Dusent driehondert eenentsestich des andere daege na Sinte Jacops dage mit in den zomer.
    - Beschrijving van de heerlijkheid Oost-Barendrecht, het ambachtsgevolg, de Ziedewij, Zuidpolder en Binnen- en Buitenland., (18de eeuw?); 113; 5 katernen
      De eerst 37 bladzijden ontbreken.
    - Inventarissen van stukken, behoorende tot het archief van Oost-Barendrecht., (17de en 18de eeuw.); 114; 5 stukken
    - Inventaris van het archief der heerlijkheid Oost- en West-Barendrecht en Carnisse., (Eind 19de eeuw.); 115; 1 stuk
    - Brief van den schout aan den heer van Barendrecht over de weigering van den waarsman zijn rekening te doen., 1630; 116; 1 stuk
    - Brief van den secretaris aan de heeren van Barendrecht en Carnisse, met verzoek het tarief der secretarie vast te stellen., 1650; 117; 1 stuk
    - Brief van den procureur Van Campen aan den heer van Oost-Barendrecht over de rekening van den penningmeester., 1703; 118; 1 stuk
    - Brief van den predikant van Barendrecht aan den heer van Oost-Barendrecht over herstellingen aan den preekstoel., 1742; 119; 1 stuk
- Stukken behoorende tot het archief van schout en gerecht van Oost-Barendrecht., B.
  - Commissie voor het schoutambt van Oost-Barendrecht., 1640; 120; 1 charter
  - Commissie voor het schout- en secretarisambt van Oost- en West-Barendrecht., 1697; 121; 1 stuk
  - Acte van aanstelling van schepenen van Oost-Barendrecht. In duplo., 1698; 122; 2 stukken
  - Brief van den heer van Oost-Barendrecht aan den schout om den schepenen hun ontslag aan te zeggen., 1745; 123; 1 stuk
  - Lijsten van het salaris van den secretaris van Barendrecht en Carnisse. Met minuut van een begeleidenden brief aan de heeren van Oost- en West-Barendrecht en Carnisse., 1649 en 1650; 124; 2 stukken
  - Extracten uit het quohier der verponding betreffende den aanslag van Oost- en West-Barendrecht en Carnisse., 1583, 1632 en z. j.; 125; 4 stukken
  - Request van schout, schepenen en regeerders van Barendrecht en Carnisse, aan Gecommitteerde Raden over hun aanslag in de belasting., 1692; 126; 1 stuk
  - Quitantie voor de gerechten van Barendrecht wegens betaalde verponding., 1686; 127; 1 stuk
  - Brieven van den heer van Oost-Barendrecht aan schout en gerecht over het collecteloon van de verponding. Deels copieën., 1704, 1720; 128; 3 stukken
  - Stukken betreffende de verplichting van de schouten bij den baljuw van Zuid-Holland den ban te gaan halen., 1673-1762; 129; 4 stukken
  - Bevelschrift van den baljuw van Zuid-Holland aan Gerrit Pietersz. om aan de schouten aan Gerrit Pietersz. om aan de schouten aan te zeggen voor de handhaving van de voorschriften omtrent het stellen van rechters te zorgen. Copie., 1545. 18de eeuw; 130; 1 stuk
    (Reg. no. 45.)
    45. 1545 mei 1.
    De baljuw van Zuyd-Holland gelast Gerrit Pietersz den schouten aan te zeggen, dat zij hun ambachtsheeren moeten waarschuwen een gewaarden rechter aan te stellen, die iedere veertien dagen ter hooger vierschaer moet komen om aan te brengen wat binnen zijn gebied geschiedt is, hetzij crimineel of civiel.
    Dordrecht opten Meydag in 't jaar onses Heeren 1545.
    Afschrift uit de 18de eeuw. Inv. no. 130.
  - Extract-resolutie van Gecommitteerde Raden. gezonden aan schout en gerecht van Barendrecht, over het verwijderen van een zalmsteek aldaar. Met begeleidend schrijven., 1760; 131; 2 stukken
  - Circulaire van A. H. van der Mey van der Linden, advocaat(?), aan de schouten van Zuid-Holland, over de reglementen van de vierschaar over Zuid-Holland op de jacht, stieren en honden., 1781; 132; 1 gedrukt stuk
- Stukken behoorende tot archief der heerlijkhaid West-Barendrecht., C.
  - Stukken betreffende het verlei der heerlijkheid., I.
    - Verleibrief van de heerlijkheid West-Barendrecht en het korte ambacht van Zwijndrecht. Afschriften., 1442 (1443?); 133; 2 charters
      (Reg. no. 27.)
      27. 1442 (1443?) April 13..
      Philips, hertog van Bourgondiën etc., beleent Jacob van Mynnenbeke Dammis, zoon met het ambacht West-Barendrecht, met visscherij enz., opgedragen door Jan van Culenburch en met het korte ambacht van Zwindrecht, opgedragen door Robbrecht van Drongelen.
      Den dertienden dach in Aprill int jaer ons Heeren dusent vierhondert twee ende vertich na den loep van onsen hoven.
      1. Afschrift gecollationneerd door den notaris Adrianus Braet. Inv. no. 133.
      2. Afschrift gecollationneerd door ...... Duyst. Inv. no 133.
    - Verleibrief van de heerlijkheid West-Barendrecht. Met acte van overdracht., 1491; 134.1, 134.2; 2 charters (getransfigeerd)
      (Reg. nos. 33 en 34.)
      - 1491 mei 4, 134.1
        (regest no. 34).
        34. 1491 Mei 4.
        Maximiliaen, Roomsch koning etc., en Philips, aartshertog van Oostenrijk etc., beleenen Elisabeth van Loon, vrouwe van Moerkerken, met de ambachtsheerlijkheid West-Barendrecht, opgedragen door Jacob Jacops zoon.
        Den vierden dach in Meye in 't jaer XIIIIc een ende tnegentich
        Oorspr. (Inv. no. 134.1).Met signet van Maximiliaan in roode was.
        Transfix van het charter d.d. 1491 Maart 12. (Reg. no. 33.)
      - 1491 maart 12, 134.2
        (regest no. 33).
        33 1492 November 2.
        Oorspr. (Inv. no. 134.2).Het signet van Maximiliaan verloren.
        Afschrift in Inv. no. 11, fol. 12
    - Verleibrief van de heerlijkheid West-Barendrecht., 1516; 135; 1 charter
      (Reg. no. 38.)
      38. 1515? januari 16.